臺灣士林地方法院民事裁定　　　　　　　　　　　　　九十三年度財管字第六三號
　　聲　請　人　乙○○
聲請人聲請選任被繼承人甲○○遺產管理人事件，本院裁定如下：
    主      文
選任何松霖（男、民國十八年四月四日生、
號）為被繼承人甲○○之遺產管理人。
准對被繼承人甲○○（男、民國八年七月三十一日生、
九四七○八號，生前住台北市○○區○○路一一七巷十八號，民國九十三年二月十三
日死亡）之大陸地區以外之繼承人為承認繼承之公示催告。
被繼承人甲○○之大陸地區以外之繼承人，應自前項公示催告最後登載新聞紙之日起
壹年內承認繼承。上述期限屆滿，無繼承人承認繼承時，被繼承人甲○○之遺產，於
清償債權並交付遺贈物後，如有剩餘即歸屬國庫。
    理      由
一、按繼承開始時，繼承人有無不明，而無親屬會議或親屬會議未於一個月內選定遺
    產管理人者，利害關係人得聲請法院選任遺產管理人，並由法院依公示催告程序
    ，定六個月以上之期限，公告繼承人，命其於期限內承認繼承，民法第一千一百
    七十七條、第一千一百七十八條第一項、第二項規定甚明。
二、本件聲請意旨略以：聲請人與被繼承人甲○○因請求履行契約事件，現於台灣高
    等法院審理中，因被繼承人甲○○於民國九十三年二月十三日死亡，而其法定繼
    承人均拋棄繼承，又無親屬會議，致無法依民法第一千一百七十七條選定遺產管
    理人，聲請人與被繼承人甲○○間之訴訟無法進行，故聲請指定該案之共同被告
    何松霖為被繼承人之遺產管理人等語。
三、經查，聲請人主張其與被繼承人甲○○間因請求履行契約訴訟中，審理期間被繼
    承甲○○於九十三年二月十三日死亡，其法定繼承人均拋棄繼承等事實，業據提
    出最高法院民事判決及法院准予拋棄繼承備查函、繼承系統表、
    證，並經本院調取本院九十三年度繼字第二三一、二三四、二三五號聲請拋棄繼
    承事件案卷核閱無誤，則聲請人因與被繼承人甲○○間進行訴訟中，具利害關係
    得聲請本院選任被繼承人甲○○之遺產管理人。本院審酌被繼承人甲○○之繼承
    人均拋棄繼承，經本院通知其配偶及子女到庭表示意見，其子何啟讚、何啟祥、
    何建程均到庭表明無意擔任遺產管理人，另配偶何張玉、何啟新、何建、郭何
    幼敏、曾何美嬌亦具狀陳明無此意願，而何松霖與被繼承人甲○○同為前述履行
    契約事件之訴訟當事人，就涉訟之共有土地知之甚詳，其亦到庭表明願擔任被繼
    承人遺產管理人，爰選任何松霖為被繼承人之遺產管理人，並為承認繼承之公示
    催告。
中　　　華　　　民　　　國　　九十三　　年　　　十一　　月　　十六　　　日
                        　　          　臺灣士林地方法院家事法庭
                                　　　　　　法      官  詹朝傑
右為正本係照原本作成。
如對本裁定抗告，應於裁定送達後十日內向本院提出抗告狀。
中　　　華　　　民　　　國　　九十三　　年　　　十一　　月　　十六　　　日
                                　　　　　　法院書記官  劉奕湘
